臺灣宜蘭地方法院刑事判決　　　　　　　 96年度易字第205號
公　訴　人　臺灣宜蘭地方法院檢察署檢察官
被　　　告　庚○○
　　　　　　　　　　（現另案在臺灣宜蘭監獄執行中）
　　　　　　癸○○
　　　　　　　　　　（現另案在臺灣宜蘭戒治所戒治中）
　　　　　　辛○○
　　　　　　丁○○
上列被告等因竊盜案件，經檢察官提起公訴（95年度偵字第2994
、4281號），本院判決如下：
    主  文
庚○○犯如附表「罪名」欄所示之罪，累犯，各處如附表「宣告
刑」欄所示之刑，扣案之油壓剪壹支、棉質手套拾肆個均沒收。
應執行有期徒刑參年壹月，扣案之油壓剪壹支、棉質手套拾肆個
均沒收。
癸○○犯如附表「罪名」欄所示之罪，各處如附表「宣告刑」欄
所示之刑，扣案之油壓剪壹支、棉質手套拾肆個均沒收。應執行
有期徒刑參年，扣案之油壓剪壹支、棉質手套拾肆個均沒收。
辛○○犯如附表「罪名」欄所示之罪，累犯，各處如附表「宣告
刑」欄所示之刑，扣案之油壓剪壹支、棉質手套拾肆個均沒收。
應執行有期徒刑參年貳月，扣案之油壓剪壹支、棉質手套拾肆個
均沒收。
丁○○無罪。
    事  實
一、庚○○前於民國94年5月間，因施用毒品案件，經本院判處
    有期徒刑7月確定，已於94年12月21日執行完畢；辛○○前
    於94年5月間，因施用毒品案件，經本院判處有期徒刑4月確
    定，已於94年5月24日執行完畢，仍不知悔改。庚○○、癸○○、辛○○基於意圖為自己不法所有之犯意聯絡，結夥三
    人於如附表所示之時間、地點，攜帶癸○○所有之客觀上對
    人之生命、身體足以造成危害之兇器油壓剪1支、癸○○之
    父所有之斧頭1把、及辛○○所有之棉質手套14個，竊取如
    附表「竊得財物」欄所示之財物。得手後，將竊得之如附表
    編號1至10所示之電纜線攜往不知情之李秀芬所經營之宜蘭
    縣冬山鄉易泰企業社變賣。嗣於95年8月4日晚上7時10分許
    ，庚○○、癸○○及辛○○3人在宜蘭縣壯圍鄉○○路○○
    道路旁，焚燒竊得之電纜線外皮時，為警發覺有異，而當場
    查獲庚○○與癸○○，並扣得上開油壓剪1支、斧頭1把及棉
    質手套共14個，辛○○則因其已發現警察行蹤而趁隙逃逸。
二、案經庚○○自首（附表編號1至10部分）及宜蘭縣警察局礁
    溪分局報由臺灣宜蘭地方法院檢察署檢察官偵查起訴。
    理  由
一、有罪部分：
（一）訊據被告庚○○、癸○○對於上開事實坦承不諱，被告辛○○則坦承有為如附表編號7、8、11所示之竊盜犯行，但
      否認有參與附表編號1至6，及編號9、10所示之竊盜犯行
      。經查證人即共同被告庚○○及癸○○均於偵查中結證稱
      ：被告辛○○有參與附表所示之犯行等語（被告辛○○之
      證述，詳95年度偵字第2994號卷第15、37頁；被告癸○○
      之證述，詳同卷第16、39頁）。且證人癸○○亦於審理中
      證稱：「（問：為何你先前於95年8月22日在臺灣宜蘭地
      方法院檢察署偵查中，供稱：『這些地點辛○○都有去過
      ，他也知道我們過去是要做什麼，有些他是在旁邊看，我
      們賣掉的錢他都有跟我們一起分』？）我沒有講過。」，
      （經提示筆錄後）改稱：「對，這些是我講的，辛○○有
      分到」等語（詳本院卷第89頁），及證稱：「（問辛○○
      在法院前次開庭時，他稱他只參加起訴書附表編號7、8
      、11，其他均與他無關，有何意見？）我講的實在，這件
      事已經經過一年多了，意思就是附表的都有去，有去不一
      定動手，但是都知道要做什麼，比如說有一起先巡視」等
      語（詳本院卷第90頁）。足證被告辛○○確有參與附表所
      示之全部竊盜犯行。至證人癸○○於審理中改稱：被告辛○○是否參與附表編號1、2部分，較沒印象，及被告辛○○參與之次數，與被告辛○○所說之次數差不多，約3至4
      件云云，不惟與其本人及被告庚○○於偵查中所證述不符
      ，且其審理中之證言先後有矛盾，顯係迴護被告辛○○之
      詞，而不足採信。此外，並有證人丙○○、丑○○、己○○、乙○○、甲○○、壬○○、替林國賢管理九孔池之戊○○、以及李秀芬等人之證述，及贓物認領保管單1紙與
      易泰企業社有關被告等人變賣竊得電纜線之登記資料在卷
      可稽，另有宜蘭縣警察局礁溪分局95年11月15日警礁偵字
      第0950017305號函文所附之犯案時地與被害人一覽表暨該
      分局95年12月25日警礁偵字第0954100909號函文存卷可參
      ，以及油壓剪1支、斧頭1把及棉質手套共14個扣案可資佐
      證。從而，被告庚○○、癸○○、辛○○之犯行，事證明
      確，應堪予認定。
（二）核被告庚○○、癸○○、辛○○如附表所示各次竊取財物
      之所為，均係犯如附表所載各編號所示「所犯法條、罪名
      」欄內所載之罪。被告庚○○、癸○○、辛○○間，就附
      表所示之竊盜行為，有犯意聯絡與行為分擔，均為共同正
      犯。又其3人所犯上開竊盜罪，犯意個別，行為互異，應
      予分論併罰。被告庚○○前於94年5月間，因毒品案件，
      經本院判處有期徒刑7月確定，已於94年12月21日執行完
      畢；被告辛○○前於94年5月間，因施用毒品案件，經本
      院判處有期徒刑4月確定，已於94年5月24日以易科罰金執
      行完畢，有臺灣高等法院被告前案紀錄表2份附卷可佐，
      其2人受有期徒刑執行完畢後，5年內故意再犯有期徒刑以
      上之本罪，均為累犯，應均依刑法第47條第1項規定加重
      其刑。另被告庚○○於其所犯如附表編號1至10所示之竊
      盜行為，於有偵查犯罪權限之機關或公務員發覺前，主動
      向有偵查犯罪權限之警員子○○供承犯行，業據證人子○○證述明確（詳本院卷第112頁），並接受裁判，合於自
      首之要件，爰依刑法第62條前段規定，減輕其刑，其所犯
      之竊盜行為，同時有累犯加重及自首減輕之事由，爰依刑
      法第71條第1項規定，先加後減之。爰審酌被告庚○○、
      癸○○、辛○○之素行、智識程度、犯罪之動機、目的、
      手段、各次行竊之手段及所得財物價值，被告庚○○、癸○○犯後均坦承全部犯行，被告辛○○僅坦承部分犯行等
      一切情狀，分別量處如附表「宣告刑」欄所示之刑，且均
      依中華民國九十六年罪犯減刑條例第2條第1項第3款之規
      定為減刑，並分別定其應執行之刑。至檢察官具體請求判
      處被告庚○○判處應執行有期徒刑2年、被告癸○○應執
      行有期徒刑1年10月、被告辛○○應執行有期徒刑2年8月
      ，本院認被告3人之加重竊盜行為次數達11次，故認屬過
      輕，併此敘明。扣案之油壓剪1支係被告癸○○所有、棉
      質手套14個則係被告辛○○所有，且均為被告為本件竊盜
      犯行所用之物，業據被告癸○○、庚○○、辛○○陳明（
      詳本院卷第145頁、95年度偵字第2994號卷第92頁），爰
      均依刑法第38條第1項第2款沒收之。至於扣案之斧頭1把
      ，被告癸○○陳稱係其父所有，而無其他證據證明係被告
      所有之物，爰不為沒收之宣告。
二、無罪部分：
（一）公訴意旨另以被告丁○○與被告庚○○、癸○○、辛○○
      共同基於意圖為自己不法所有之犯意聯絡，分別於如附表
      編號1、2所示之時間、地點，攜帶客觀上對人之生命、身
      體足以造成危害之兇器油壓剪1支與斧頭1把，並戴上購得
      之棉質手套，竊取如附表號1、2所示之財物，得手後予以
      變賣，應認被告丁○○涉犯刑法第321條第1項第3款、第4
      款之犯行等語。
（二）按犯罪事實應依證據認定之，無證據不得認定犯罪事實；
      不能證明被告犯罪者，應諭知無罪之判決，刑事訴訟法第
      154條第2項、第301條第1項分別定有明文。又刑事訴訟法
      第161條第1項規定，檢察官就被告犯罪事實，應負舉證責
      任，並指出證明之方法。因此，檢察官對於起訴之犯罪事
      實，應負提出證據及說服之實質舉證責任。倘其所提出之
      證據，不足為被告有罪之積極證明，或其闡明之證明方法
      ，無從說服法官以形成被告有罪之心證，基於無罪推定之
      原則，自應為被告無罪判決之諭知（最高法院92年臺上字
      第128號判例要旨參照）。又被害人之陳述如無瑕疵，且
      就其他方面調查又與事實相符，固足採為科刑之基礎，倘
      其陳述尚有瑕疵，而在未究明前，遽採為論罪科刑之根據
      ，即難認為適法（最高法院61年臺上字第3099號判例要旨
      參照）。
（三）公訴人以被告丁○○涉犯如附表編號1、2所示之竊盜犯行
      ，係以被告庚○○與癸○○之證述、證人丙○○、丑○○
      之陳述，並有贓物認領保管單1紙與易泰企業社有關被告
      等人變賣竊得電纜線之登記資料在卷可稽，另有宜蘭縣警
      察局礁溪分局95年11月15日警礁偵字第0950017305號函文
      所附之犯案時地與被害人一覽表暨該分局95年12月25日警
      礁偵字第0954100909號函文存卷可參，以及油壓剪1支、
      斧頭1把及棉質手套共14個扣案可資佐證等為據，訊據被
      告丁○○則堅決否認犯行。經查：
 （1）程序部分：被告丁○○主張檢察官所提出之證人庚○○、
      癸○○在警詢及偵查中之陳述，均無證據能力等語，經查
      證人庚○○、癸○○於警詢及檢察事務官詢問時所為之陳
      述，屬被告以外之人於審判外之言詞陳述，又查無符合法
      律規定有證據能力之情形，依刑事訴訟法第159條第1項之
      規定，應無證據能力，故證人庚○○、癸○○在警詢及及
      檢察事務官詢問時所為之陳述，不得為被告丁○○有罪之
      依據。
 （2）被告庚○○固於檢察官訊問時證稱：「（問：「阿峰」是
      否有參與？）有偷過2次，就是最前面的2次，一開始就是
      他帶我們去偷的，好像他老婆不讓他出來，所以後來沒跟
      我們去偷，他也是負責剪電纜線」等語（詳95年度偵字第
      2994號卷第15頁）。「前兩件是跟阿峰、癸○○與辛○○
      一起去偷的」等語（詳95年度偵字第2994號卷第37頁）。
      惟被告庚○○於審理中拒絕證言，難以依詰問方式調查其
      偵查中所述是否為真。另證人癸○○先於偵查中證稱：「
      （問：『阿峰』是否有參與？）我見過他跟我們去偷過1
      、2次，他是庚○○的朋友，他是負責剪電纜線，我不知
      道他為何後來沒參與，每次都是我們三人一起走」等語（
      詳95年度偵字第2994號卷第16、17頁），但嗣又改稱：「
      （問：有無跟阿峰一起去偷過？）沒有，我不認識他」等
      語（詳同上卷第39頁），則被告丁○○是否有參與附表編
      號1、2之犯行，證述不一，顯有瑕疵，自難率信。又被告
      癸○○則於審理中證稱：「（附表）編號1、2參與的人丁○○我不認識，他沒有去」，「（問：你曾說丁○○有參
      與過一、兩次，是何時間？）不是附表編號1、2所載的時
      間，至於何時我已經忘記了」等語（詳本院卷第37、38頁
      ），亦難以證明被告丁○○有參與附表編號1、2之竊盜犯
      行，或縱有參與，但亦非附表編號1、2之時間，故證人庚○○、癸○○之證述，尚難證明被告丁○○有參與附表編
      號1、2之犯行。
 （3）至於證人丙○○、丑○○之陳述，僅陳稱其有如附表編號
      1、2所示之電纜遭竊之事實（分詳警礁偵字第0950002495
      號警卷第19、18頁），但未證稱係被告丁○○所為。另贓
      物認領保管單1紙與易泰企業社有關被告等人變賣竊得電
      纜線之登記資料在卷可稽，另有宜蘭縣警察局礁溪分局95
      年11月15日警礁偵字第0950017305號函文所附之犯案時地
      與被害人一覽表暨該分局95年12月25日警礁偵字第095410
      0909號函文等，其上均無被告丁○○有為竊盜行為之證明
      。再扣案之油壓剪1支、斧頭1把及棉質手套共14個均非被
      告丁○○所有，亦無證據證明被告丁○○有持上開物品為
      竊盜行為。
（四）依前所述，公訴人所舉事證均無從說服本院以形成被告丁○○此部分有罪之心證，依上揭法條規定及說明，自應為
      被告丁○○無罪判決之諭知。
據上論結，應依刑事訴訟法第299條第1項、第301條第1項，刑法
第321條第1項第3款、第4款、第28條、第47條第1項、第62條前
段、第51條第5款、第38條第1項第2款，刑法施行法第1條之1第1
項、第2項前段，中華民國九十六年罪犯減刑條例第2條第1項第3
款、第7條，判決如主文。
本案經檢察官賴慶祥到庭執行職務。
中　　華　　民　　國　　96　　年　　9 　　月　　26　　日
                  刑事第二庭  法  官  張育彰
以上正本證明與原本無異。
如不服本判決應於收受本判決後10日內向本院提出上訴書狀，並
應敘述具體理由。若未敘述理由者，應於上訴期間屆滿後20日內
向本院補提理由書狀(均須按他造當事人之人數附繕本)。
                              書記官　林慶生
中　　華　　民　　國　　96　　年　　9 　　月　　29　　日
附錄本案論罪科刑法條：
中華民國刑法第321條
犯竊盜罪而有左列情形之一者，處6月以上、5年以下有期徒刑：
一  於夜間侵入住宅或有人居住之建築物、船艦或隱匿其內而犯
    之者。
二  毀越門扇、牆垣或其他安全設備而犯之者。
三  攜帶兇器而犯之者。
四  結夥三人以上而犯之者。
五  乘火災、水災或其他災害之際而犯之者。
六  在車站或埠頭而犯之者。
前項之未遂犯罰之。
附表：
┌──┬───┬─────┬────┬───┬────┬────┬────────┐
│編號│行為人│   時間   │地 點   │被害人│竊得財物│所犯法條│宣告刑          │
│    │      │          │        │      │        │、罪名  │                │
├──┼───┼─────┼────┼───┼────┼────┼────────┤
│1   │庚○○│95年7月12 │宜蘭縣壯│丙○○│電纜線1 │刑法第  │被告庚○○部分：│
│    │癸○○│日中午12時│圍鄉過嶺│      │批約43公│321條第1│處有期徒刑柒月，│
│    │      │          │村壯濱路│      │斤      │項第3款 │減為有期徒刑參月│
│    │      │          │3段141號│      │        │、第4款 │又拾伍日。      │
│    │      │          │前方之海│      │        │，攜帶兇│被告癸○○部分：│
│    │      │          │邊      │      │        │器、結夥│處有期徒刑柒月，│
│    │      │          │        │      │        │三人以上│減為有期徒刑參月│
│    │      │          │        │      │        │竊盜罪  │又拾伍日。      │
│    │      │          │        │      │        │        │被告辛○○部分：│
│    │      │          │        │      │        │        │處有期徒刑捌月，│
│    │      │          │        │      │        │        │減為有期徒刑肆月│
│    │      │          │        │      │        │        │。              │
├──┼───┼─────┼────┼───┼────┼────┼────────┤
│2   │庚○○│95年7月15 │宜蘭縣壯│丑○○│電纜線1 │刑法第  │被告庚○○部分：│
│    │癸○○│日下午2時 │圍鄉過嶺│      │批重約75│321條第1│處有期徒刑柒月，│
│    │辛○○│許        │電力公司│      │公斤    │項第3款 │減為有期徒刑參月│
│    │      │          │旁約60公│      │        │、第4款 │又拾伍日。      │
│    │      │          │尺處    │      │        │，攜帶兇│被告癸○○部分：│
│    │      │          │        │      │        │器、結夥│處有期徒刑柒月，│
│    │      │          │        │      │        │三人以上│減為有期徒刑參月│
│    │      │          │        │      │        │竊盜罪  │又拾伍日。      │
│    │      │          │        │      │        │        │被告辛○○部分：│
│    │      │          │        │      │        │        │處有期徒刑捌月，│
│    │      │          │        │      │        │        │減為有期徒刑肆月│
│    │      │          │        │      │        │        │。              │
├──┼───┼─────┼────┼───┼────┼────┼────────┤
│3   │庚○○│95年7月17 │宜蘭縣壯│己○○│電纜線1 │刑法第  │被告庚○○部分：│
│    │癸○○│日下午2時 │圍鄉東港│      │批約30公│321條第1│處有期徒刑柒月，│
│    │辛○○│許        │村海邊  │      │斤      │項第3款 │減為有期徒刑參月│
│    │      │          │        │      │        │、第4款 │又拾伍日。      │
│    │      │          │        │      │        │，攜帶兇│被告癸○○部分：│
│    │      │          │        │      │        │器、結夥│處有期徒刑柒月，│
│    │      │          │        │      │        │三人以上│減為有期徒刑參月│
│    │      │          │        │      │        │竊盜罪  │又拾伍日。      │
│    │      │          │        │      │        │        │被告辛○○部分：│
│    │      │          │        │      │        │        │處有期徒刑捌月，│
│    │      │          │        │      │        │        │減為有期徒刑肆月│
│    │      │          │        │      │        │        │。              │
├──┼───┼─────┼────┼───┼────┼────┼────────┤
│4   │庚○○│95年7月18 │宜蘭縣壯│不詳  │電纜線1 │刑法第  │被告庚○○部分：│
│    │癸○○│日中午12時│圍鄉永鎮│      │批約24公│321條第1│處有期徒刑柒月，│
│    │辛○○│許        │廟後方  │      │斤      │項第3款 │減為有期徒刑參月│
│    │      │          │        │      │        │、第4款 │又拾伍日。      │
│    │      │          │        │      │        │，攜帶兇│被告癸○○部分：│
│    │      │          │        │      │        │器、結夥│處有期徒刑柒月，│
│    │      │          │        │      │        │三人以上│減為有期徒刑參月│
│    │      │          │        │      │        │竊盜罪  │又拾伍日。      │
│    │      │          │        │      │        │        │被告辛○○部分：│
│    │      │          │        │      │        │        │處有期徒刑捌月，│
│    │      │          │        │      │        │        │減為有期徒刑肆月│
│    │      │          │        │      │        │        │。              │
├──┼───┼─────┼────┼───┼────┼────┼────────┤
│5   │庚○○│95年7月19 │宜蘭縣壯│不詳  │電纜線1 │刑法第  │被告庚○○部分：│
│    │癸○○│日中午12時│圍鄉東港│      │批約34公│321條第1│處有期徒刑柒月，│
│    │      │許        │村海邊  │      │斤      │項第3款 │減為有期徒刑參月│
│    │      │          │        │      │        │、第4款 │又拾伍日。      │
│    │      │          │        │      │        │，攜帶兇│被告癸○○部分：│
│    │      │          │        │      │        │器、結夥│處有期徒刑柒月，│
│    │      │          │        │      │        │三人以上│減為有期徒刑參月│
│    │      │          │        │      │        │竊盜罪  │又拾伍日。      │
│    │      │          │        │      │        │        │被告辛○○部分：│
│    │      │          │        │      │        │        │處有期徒刑捌月，│
│    │      │          │        │      │        │        │減為有期徒刑肆月│
│    │      │          │        │      │        │        │。              │
├──┼───┼─────┼────┼───┼────┼────┼────────┤
│6   │庚○○│95年7月22 │宜蘭縣頭│林國賢│電纜線1 │刑法第  │被告庚○○部分：│
│    │癸○○│日下午2時 │城鎮頭濱│      │批重約24│321條第1│處有期徒刑柒月，│
│    │辛○○│許        │路1段「 │      │公斤    │項第3款 │減為有期徒刑參月│
│    │      │          │七年級檳│      │        │、第4款 │又拾伍日。      │
│    │      │          │榔攤」右│      │        │，攜帶兇│被告癸○○部分：│
│    │      │          │邊之九孔│      │        │器、結夥│處有期徒刑柒月，│
│    │      │          │池旁    │      │        │三人以上│減為有期徒刑參月│
│    │      │          │        │      │        │竊盜罪  │又拾伍日。      │
│    │      │          │        │      │        │        │被告辛○○部分：│
│    │      │          │        │      │        │        │處有期徒刑捌月，│
│    │      │          │        │      │        │        │減為有期徒刑肆月│
│    │      │          │        │      │        │        │。              │
├──┼───┼─────┼────┼───┼────┼────┼────────┤
│7   │庚○○│95年7月28 │宜蘭縣頭│乙○○│電纜線1 │刑法第  │被告庚○○部分：│
│    │癸○○│日下午2時 │城鎮頭濱│      │批約37公│321條第1│處有期徒刑柒月，│
│    │辛○○│許        │路竹安駐│      │斤      │項第3款 │減為有期徒刑參月│
│    │      │          │在所旁  │      │        │、第4款 │又拾伍日。      │
│    │      │          │        │      │        │，攜帶兇│被告癸○○部分：│
│    │      │          │        │      │        │器、結夥│處有期徒刑柒月，│
│    │      │          │        │      │        │三人以上│減為有期徒刑參月│
│    │      │          │        │      │        │竊盜罪  │又拾伍日。      │
│    │      │          │        │      │        │        │被告辛○○部分：│
│    │      │          │        │      │        │        │處有期徒刑捌月，│
│    │      │          │        │      │        │        │減為有期徒刑肆月│
│    │      │          │        │      │        │        │。              │
├──┼───┼─────┼────┼───┼────┼────┼────────┤
│8   │庚○○│95年8月1日│宜蘭縣壯│甲○○│電纜線1 │刑法第  │被告庚○○部分：│
│    │癸○○│中午12時許│圍鄉大福│      │批重約56│321條第1│處有期徒刑柒月，│
│    │辛○○│          │村公墓  │      │公斤    │項第3款 │減為有期徒刑參月│
│    │      │          │        │      │        │、第4款 │又拾伍日。      │
│    │      │          │        │      │        │，攜帶兇│被告癸○○部分：│
│    │      │          │        │      │        │器、結夥│處有期徒刑柒月，│
│    │      │          │        │      │        │三人以上│減為有期徒刑參月│
│    │      │          │        │      │        │竊盜罪  │又拾伍日。      │
│    │      │          │        │      │        │        │被告辛○○部分：│
│    │      │          │        │      │        │        │處有期徒刑捌月，│
│    │      │          │        │      │        │        │減為有期徒刑肆月│
│    │      │          │        │      │        │        │。              │
├──┼───┼─────┼────┼───┼────┼────┼────────┤
│9   │庚○○│95年8月2日│宜蘭縣壯│不詳  │電纜線1 │刑法第  │被告庚○○部分：│
│    │癸○○│下午2時許 │圍鄉大福│      │批重約62│321條第1│處有期徒刑柒月，│
│    │辛○○│          │村公墓  │      │公斤    │項第3款 │減為有期徒刑參月│
│    │      │          │        │      │        │、第4款 │又拾伍日。      │
│    │      │          │        │      │        │，攜帶兇│被告癸○○部分：│
│    │      │          │        │      │        │器、結夥│處有期徒刑柒月，│
│    │      │          │        │      │        │三人以上│減為有期徒刑參月│
│    │      │          │        │      │        │竊盜罪  │又拾伍日。      │
│    │      │          │        │      │        │        │被告辛○○部分：│
│    │      │          │        │      │        │        │處有期徒刑捌月，│
│    │      │          │        │      │        │        │減為有期徒刑肆月│
│    │      │          │        │      │        │        │。              │
├──┼───┼─────┼────┼───┼────┼────┼────────┤
│10  │庚○○│95年8月3日│宜蘭縣頭│不詳  │電纜線1 │刑法第  │被告庚○○部分：│
│    │癸○○│中午12時許│城鎮竹安│      │批約56公│321條第1│處有期徒刑柒月，│
│    │辛○○│          │加油站右│      │斤      │項第3款 │減為有期徒刑參月│
│    │      │          │前方海邊│      │        │、第4款 │又拾伍日。      │
│    │      │          │        │      │        │，攜帶兇│被告癸○○部分：│
│    │      │          │        │      │        │器、結夥│處有期徒刑柒月，│
│    │      │          │        │      │        │三人以上│減為有期徒刑參月│
│    │      │          │        │      │        │竊盜罪  │又拾伍日。      │
│    │      │          │        │      │        │        │被告辛○○部分：│
│    │      │          │        │      │        │        │處有期徒刑捌月，│
│    │      │          │        │      │        │        │減為有期徒刑肆月│
│    │      │          │        │      │        │        │。              │
├──┼───┼─────┼────┼───┼────┼────┼────────┤
│11  │庚○○│95年8月4日│宜蘭縣頭│壬○○│電纜線1 │刑法第  │被告庚○○部分：│
│    │癸○○│下午4時許 │城鎮頭濱│      │批約47公│321條第1│處有期徒刑捌月，│
│    │辛○○│          │路1段竹 │      │斤      │項第3款 │減為有期徒刑肆月│
│    │      │          │安加油站│      │        │、第4款 │。              │
│    │      │          │附近海邊│      │        │，攜帶兇│被告癸○○部分：│
│    │      │          │之一處抽│      │        │器、結夥│處有期徒刑柒月，│
│    │      │          │水馬達前│      │        │三人以上│減為有期徒刑參月│
│    │      │          │        │      │        │竊盜罪  │又拾伍日。      │
│    │      │          │        │      │        │        │被告辛○○部分：│
│    │      │          │        │      │        │        │處有期徒刑捌月，│
│    │      │          │        │      │        │        │減為有期徒刑肆月│
│    │      │          │        │      │        │        │。              │
└──┴───┴─────┴────┴───┴────┴────┴────────┘
